【裁判字號】    89,親,42
【裁判日期】    900227
【裁判案由】    否認婚生子女
【裁判全文】
臺灣彰化地方法院民事判決  八十九年度親字第四十二號
    原      告  乙○○
    被      告  甲○○
    兼右一人
    法定代理人  丙○○      住.
右當事人間否認子女事件，本院判決如左：
    主      文
確認原告與被告甲○○之父女關係不存在。
訴訟費用由被告負擔。
    事      實
甲、原告方面：
  一、聲明：如主文所示。
  二、陳述：原告與被告丙○○於民國八十年十二月十六日結婚，被告丙○○自八十
      一年十月間原告入伍服役後，即無故離家出走，雙方未曾再同居，嗣雙方並於
      八十四年十二月十三日協議離婚。惟被告丙○○在離家在外期間，與他人發生
      性關係，而於八十三年十月九日生下一女即被告甲○○，是被告甲○○非原告
      與被告丙○○受胎所生之女，迄八十九年十一月六日，原告始知悉被告甲○○
      出生之事。為此依法訴請判決如聲明所示。
  三、證據：提出出生證明書影本、戶籍謄本各一份為證，並聲請鑑兩造之血緣關係
      。
乙、被告方面：
  一、聲明：同意原告之請求。
  二、陳述：被告甲○○確非原告與被告丙○○所生之女。
丙、本院依職權囑託法務部調查局鑑定兩造之血緣關係。
     理      由
一、本件原告主張其與被告丙○○本係夫妻，嗣於八十四年十二月十三日協議離婚，
    惟雙方婚姻關係存續中，被告丙○○於八十三年十月九日生下被告甲○○之事實
    ，業據其提出出生證明書影本、戶籍謄本各一件為憑，自堪信為真實。又查被告
    甲○○並非原告與被告丙○○受胎所生，除據兩造陳述在卷，並經本院囑託法務
    部調查局鑑定兩造間血緣關係之結果，根據兩造之ＤＮＡ鑑定之ＳＴＲ式ＦＧＡ
    、ＴＰＯＸ、Ｄ５Ｓ８１８、Ｄ１８Ｓ５１各項相對應型別均矛盾，認為原告不
    可能為被告甲○○之生父，有該局九十年一月三十一日（九０）陸（四）字第九
    ０一三二五０三號檢驗通知書可稽，足認原告主張被告甲○○非其與被告丙○○
    受胎所生之女之事實為真實。
二、按民法第一千零六十三條第一項推定之婚生子女，如夫妻之一方能證明妻非自夫
    受胎者，得於知悉子女出生之日起，一年內提起否認之訴，同條第二項定有明文
    。查被告丙○○於婚姻關係存續中受胎，於八十三年十月九日生下被告甲○○，
    被告甲○○依法自應推定為原告與被告丙○○之婚生女，準此，原告於知悉被告
    甲○○出生之日起一年內提起本件訴訟，於法洵屬有據，應予准許。
四、據上論結，本件原告之訴為有理由，依民事訴訟法第七十八條、第八十五條第一
    項前段，判決如主文。
中      華      民      國    九十      年      二      月    二十七    日
                                臺灣彰化地方法院民事第三庭
~B法      官  郭  千  黛
右為正本係照原本作成。
~B法院書記官  林  文  斌
中      華      民      國    九十      年      三      月      一      日


司法院資訊處製作；財團法人民間司法改革基金會備份。
